臺灣板橋地方法院民事裁定　　　　　　 94年度重訴字第126號
原　　　告　丙○○
原　　　告　丁○○
共　　　同
訴訟代理人　王秋芬律師
被　　　告　日商鹿島營造股份有限公司
法定代理人　甲○○○
訴訟代理人　陳信至律師
　　　　　　林發立律師
右一人
複代理人　　呂紹凡律師
右當事人間請求損害賠償事件，經本院刑事庭裁定移送（93年度
交附民字第46號），本院裁定如左：
    主      文
原告之訴及假執行之聲請均駁回。
訴訟費用由原告負擔。
    理      由
一、按因犯罪而受損害之人，以對於刑事被告及依民法負賠償責
    任之人請求回復其損害者為限，始得於刑事訴訟程序附帶提
    起民事訴訟，此為刑事訴訟法第四百八十七條第一項所明定
    ，且其附帶提起之民事訴訟，如不合於上開法條所定之要件
    者，縱於刑事庭依刑事訴訟法第五百零四條第一項將附帶之
    民事訴訟移送於民事庭後，亦不得將關於民事訴訟之法規，
    溯及於附帶提起民事訴訟之時，而予適用，仍應認其起訴為
    不合法，此亦為最高法院41年度台抗字第58號裁定所持之見
    解。
二、本件原告主張：被告日商鹿島營造股份有限公司（以下簡稱
    日商鹿島公司）從事捷運工程，於車禍現場圍籬旁擺放三角
    錐及紐澤西護欄，未依規定執行交通維持計劃，未裝置夜間
    照明設施，亦未派旗手於現場指揮管制交通，致原告之子周
    書緯遭被告乙○○駕車輾壓致死，應對原告負損害賠償責任
    。
三、按刑事訴訟法第487 條第1 項所定附帶民事訴訟之被告，除
    刑事被告外，固兼及於依民法負損害賠償責任之人。惟附帶
    民事訴訟之原告所主張之共同加害人，必以在刑事訴訟程序
    中經認定係共同侵權行為之人，始得謂為依民法負賠償責任
    之人，否則對之提起附帶民事訴訟，自難謂為合法，最高法
    院87年度台抗字第278 號、91年度台抗字第560 號民事裁定
    意旨可資參照。本院93年度交訴字第20號刑事判決係認定「
    被告乙○○未注意減速慢行及兩車併行之間隔，貿然以時速
    37公里之速度急駛，並向右偏，準備在前方公車站牌靠站停
    車，致右後車輪輪弧附近車身從後擦撞同向由周書緯所騎乘
    之車牌號碼ME5-879 號機車之尾部，造成周書緯機車倒於外
    側車道、周書緯頭朝後飛落滑入12.6公尺遠之車底後，腹部
    遭上開營業大客車之右前車輪輾壓，周書緯因而受有腰椎骨
    折、胸腹腔內出血之傷害，並造成出血性休克」，並未認定
    被告日商鹿島公司有何過失致被害人周書緯死亡，此有該案
    刑事判決可稽，揆諸前揭判例意旨，原告對被告日商鹿島公
    司提起附帶民事訴訟，自難謂為合法，應予駁回。
四、原告之訴既經駁回，其假執行之聲請亦缺乏宣告之依據，均
　　應予駁回。
五、依民事訴訟法第249 條第1 項第6 款、第95條、第78條，裁
    定如主文。
中　　華　　民　　國　　94　　年　　3 　　月　　30　　日
                  民事第三庭法　官　陳映如
以上正本係照原本作成
如對本裁定抗告，須於裁定送達後10內向本院提出抗告狀
中　　華　　民　　國　　94　　年　　3 　　月　　31　　日
                            書記官   王波君
